【裁判字號】    88,自,972
【裁判日期】    890120
【裁判案由】    詐欺
【裁判全文】
臺灣臺中地方法院刑事判決                          八十八年度自字第九七二號
    自  訴  人  己○○
    被      告  戊○○
右列被告因詐欺案件，經自訴人提起自訴，本院判決如左：
    主  文
戊○○無罪。
    理  由
一、自訴意旨略以：被告戊○○意圖為自己不法之所有，並基於概括犯意，先於民國
    八十四年九月間，以朋友丁○○急需用款為由，持發票人丙○○所簽發票號00
    00000號、發票日八十四年十二月二十日、金額新臺幣（下同）三十四萬元
    、付款人臺中區中小企業銀行霧峰分行支票乙紙，向自訴人己○○借得同額款項
    ，次於同年十月間，以丁○○做鐵架生意需款為由，持同發票人所簽發票號00
    00000號、發票日八十五年一月三十日、金額三百三十一萬元支票乙紙，向
    自訴人借款三百三十一萬元，自訴人除自湊一百十一萬元外，另向友人乙○○借
    得一百二十萬元、向友人甲○○借得一百萬元交予被告，被告並以丁○○所簽發
    票號0000000號、發票日八十五年七月二十五日、金額二十萬元支票乙紙
    彌補自訴人之損失，詎前開支票屆期提示，均未獲付款，屢經催討亦置之不理，
    因認被告涉有刑法第三百三十九條第一項之詐欺取財罪嫌。
二、自訴意旨認被告戊○○涉犯詐欺取財罪嫌，係以前開款項均由被告取得，惟所交
    付之支票屆期提示均未獲付款，有支票及退票理由單影本附卷為其論據。訊據被
    告戊○○堅詞否認有為右揭犯行，辯稱：伊係介紹丁○○向自訴人借款，丙○○
    的支票亦係丁○○交給自訴人，八十四年十月二十日再行借款之事，伊並不知情
    等語。
三、按犯罪事實，應依證據認定之，無證據不得推定其犯罪事實；不能證明被告犯罪
    者，應諭知無罪之判決，刑事訴訟法第一百五十四條、第三百零一條第一項分別
    定有明文。經查，自訴人坦承係於被告介紹丁○○向伊借款時，才初次認識丁○○，第一次借款三十四萬元係伊與被告一同交給丁○○，另三百三十一萬元亦係
    陸續借給丁○○，因借款時被告有出面，事後丁○○又不出面處理，所以伊認為
    前開款項實際應係被告所取得等語，核與證人丁○○證稱前開款項確係伊向自訴
    人所借用，嗣因生意不好，始無資力清償等情相符，參以三百三十一萬元借款，
    其中有一百二十萬元係自訴人偕同被告至乙○○處再行借得，另一百萬元係自訴
    人偕同被告及丁○○至甲○○處再行借得，實際上是丁○○要借錢，並有交付客
    票，嗣因票據無法兌現，丁○○始再行交付前開三百三十一萬元支票乙情，復據
    自訴人於本院審理時所不否認，有關另行借款部分，亦與證人乙○○、甲○○證
    述情節相符，顯見前開款項實係丁○○向自訴人所借得，被告僅係介紹丁○○與
    自訴人認識及借款，並非實際借款人，且自訴人業於八十七年間對證人丁○○涉
    犯詐欺罪嫌，向本院提起自訴，有本院八十七年度自字第一Ｏ四二號刑事判決正
    本附卷可稽，益徵前開借款係自訴人與丁○○間之民事借貸關係，縱丁○○嗣後
    無能力清償借款，亦與被告無涉。此外，復查無其他積極證據足資證明被告係施
    用詐術，使自訴人陷於錯誤而借款予丁○○，核屬不能證明被告犯罪，應諭知被
    告無罪之判決。
據上論斷，應依刑事訴訟法第三百四十三條、第三百零一條第一項，判決如主文。
中      華      民      國      八十九      年    一    月      二十    日
                                    法  官  陳  得  利
右正本證明與原本無異。
如不服本判決，應於判決送達後十日內，向本院提出上訴狀。
                                    書記官
中      華      民      國      八十九      年    一    月      二十    日


司法院資訊處製作；財團法人民間司法改革基金會備份。
